【裁判字號】    97,上訴,3129
【裁判日期】    980226
【裁判案由】    毒品危害防制條例等
【裁判全文】
臺灣高等法院臺中分院刑事判決        97年度上訴字第3129號
上  訴  人  臺灣臺中地方法院檢察署檢察官
上  訴  人
即  被  告  乙○○
                      3號（現在臺灣雲林第二監獄執行中）
            丁○○
                    （現在臺灣臺中監獄執行中）
上列2人共同
指定辯護人  本院公設辯護人  丙○○
上列上訴人因被告毒品危害防制條例等案件，不服臺灣臺中地方
法院97年度訴字第1713號，中華民國97年8月6日第一審判決（起
訴案號：臺灣臺中地方法院檢察署96年度偵字第29713號，97年
度偵字第569號），提起上訴，本院判決如下：
    主  文
原判決撤銷。
丁○○共同犯販賣第一級毒品罪未遂，累犯，處有期徒刑捌年。
扣案之第一級毒品海洛因（驗餘合計淨重零點貳零捌捌公克）沒
收銷燬之，空包裝袋貳個沒收。
乙○○犯如附表所示之罪，各處如附表所示之刑。應執行有期徒
刑貳拾年。扣案之第一級毒品海洛因（驗餘合計淨重零點捌伍
肆肆公克及驗餘合計淨重零點肆貳貳公克）、第二級毒品甲基
安非他命（驗餘淨重零點壹伍玖公克及零點零玖貳公克）沒
收銷燬之，空包裝袋拾壹個、毒品壓磨器貳個、葡萄糖壹罐、
innostream牌行動電話壹支、分裝夾鏈袋捌包均沒收。販賣第一
級毒品所得新臺幣伍仟伍佰元、販賣第二級毒品所得新臺幣伍仟
伍佰元均沒收，如全部或一部不能沒收時，以其財產抵償之。
    犯罪事實
一、丁○○前曾因施用毒品及竊盜案件，經臺灣臺中地方法院分
    別判處有期徒刑7月、6月，應執行有期徒刑1年確定；復因
    施用第一、二級毒品案件，經同法院判處有期徒刑10月、8
    月，應執行有期徒刑1年4月確定，嗣經接續執行，於民國94
    年6月7日縮短刑期假釋出監，於94年12月12日假釋期滿，假
    釋未經撤銷，視為執行完畢。乙○○、丁○○均明知海洛因
    係毒品危害防制條例第2條第2項第1款所定之第一級毒品，
    乙○○亦明知甲基安非他命為毒品危害防制條例第2條第2項
    第2款所定之第二級毒品，且為藥事法所規定之禁藥。乙○
    ○竟分別基於意圖營利而販賣第一級毒品海洛因、第二級毒
    品甲基安非他命之犯意，於如附表編號1至12號所示之時、
    地及方式，販賣第一級毒品海洛因予許忠萍、李志原、鄭志
    涵；賣第二級毒品甲基安非他命予丁○○、鄭志涵；另於如
    附表編號13、15至18號所示之時、地及方式，無償轉讓第一
    級毒品海洛因予丁○○、鄭志涵施用，及於如附表編號18號
    所示之時、地及方式，無償轉讓甲基安非他命禁藥予鄭志涵
    施用。乙○○又與丁○○共同基於意圖營利而販賣第一級毒
    品海洛因之犯意聯絡，於如附表編號14號所示之時、地及方
    式，共同著手販賣第一級毒品海洛因予綽號「小陳」年籍姓
    名不詳之成年男子，但未及交付毒品予「小陳」收受。嗣為
    警查獲李志原並扣得第一級毒品海洛因1包，並經循線追查
    ，於96年12月21日凌晨1時許，在臺中縣大甲鎮○○街78號
    前查獲丁○○，並自其身上扣得乙○○無償轉讓之第一級毒
    品海洛因1包（淨重0.1360公克，驗餘淨重0.1334公克）、
    向被告乙○○購買之第二級毒品甲基安非他命1包（淨重0.0
    404公克，驗餘淨重0.0392公克），及其與乙○○基於犯意
    聯絡，由其欲攜至臺中縣大甲鎮○○路全家便利商店前交付
    予姓名年籍不詳綽號「小陳」之成年男子之第一級毒品海洛
    因2包（分別為淨重0.1140公克，驗餘淨重0.1092公克、淨
    重0.1033公克，驗餘淨重0.0996公克，驗餘合計0.2088公克
    ）。又於96年12月21日凌晨1時20分許，在臺中縣大甲鎮○
    ○路240號3樓中間套房內，扣得乙○○所有第一級毒品海洛
    因8包（分別淨重0.2743公克，驗餘淨重0.2701公克、淨重0
    .1092 公克，驗餘淨重0.1058公克、淨重0.0852公克，驗餘
    淨重0.0822公克、淨重0.1193公克，驗餘淨重0.1153公克、
    淨重0.1039公克，驗餘淨重0.1003公克、淨重0.0912公克，
    驗餘淨重0.0880公克、淨重0.0544公克，驗餘淨重0.0512公
    克、淨重0.0445公克，驗餘淨重0.0415公克，合計淨重0.88
    2公克，驗餘合計淨重0.8544公克）、甲基安非他命1包（淨
    重0.1615公克，餘驗淨重0.1593公克），及乙○○所有供販
    賣第一級毒品使用之毒品壓磨器2個、葡萄糖1罐、innostre
    am牌行動電話1支（SIM卡門號000000000000p0000000號）、
    分裝夾鏈袋8包。
二、案經臺中縣警察局豐原分局報告及海巡署岸巡第三二大隊移
    送臺灣臺中地方法院檢察署檢察官偵查起訴。
    理  由
一、證據能力部分：
  (一)按被告以外之人於審判外之言詞或書面陳述，除法律有規定
    者外，不得作為證據；被告以外之人於審判中有下列情形之
    一，其於檢察事務官、司法警察官或司法警察調查中所為之
    陳述，經證明具有可信之特別情況，且為證明犯罪事實之存
    否所必要者，得為證據：一、死亡者。二、身心障礙致記憶
    喪失或無法陳述者。三、滯留國外或所在不明而無法傳喚或
    傳喚不到者。四、到庭後無正當理由拒絕陳述者；該言詞或
    書面陳述，雖不符刑事訴訟法第159條之1至第159條之4之規
    定，而經當事人於審判程序同意作為證據，法院審酌該言詞
    陳述或書面陳述作成時之情況，認為適當者，亦得為證據；
    當事人、代理人或辯護人於法院調查證據時，知有第159條
    第1項不得為證據之情形，而未於言詞辯論終結前聲明異議
    者，視為有前項之同意，刑事訴訟法第159條第1項、第159
    條之3、第159條之5分別定有明文。核其立法理由在於傳聞
    證據未經當事人之反對詰問予以核實，乃排斥其證據能力。
    惟當事人如放棄對原供述人之反對詰問權，於審判程序表示
    同意該等傳聞證據可作為證據，此時，法院除認該傳聞證據
    欠缺適當性外，自可承認其證據能力。又當事人、代理人或
    辯護人於調查證據時，知有刑事訴訟法第159條第1項不得為
    證據之情形，卻表示「對於證據調查無異議」、「沒有意見
    」等意思，而未於言詞辯論終結前聲明異議者，應視為已有
    將該等傳聞證據採為證據之同意（參見最高法院94年度臺上
    字第2976號判決意旨）。
  (二)本件檢察官、被告丁○○、乙○○及辯護人於原審及本院審
    判期日，對證人許忠萍、李志原、丁○○、鄭志涵於警詢及
    檢察官訊問時所為陳述之證據能力均不爭執，復於審判期日
    就本院提示之證據於言詞辯論終結前，均未就所調查之證據
    主張有刑事訴訟法第159條不得為證據之情形，且均表示無
    意見，本院審酌該等證據作成時，亦無不適當之處，是參考
    上開最高法院判決要旨，應視為已有將該等傳聞之證據採為
    證據之同意，本案經調查之證據均有證據能力，合先敘明。
二、認定犯罪事實所根據的證據及理由：
  (一)被告乙○○於本院審理中坦白承認確有於如附表所示之時、
    地販賣及轉讓第一級毒品海洛因、第二級毒品甲基安非他命
    予證人許忠萍、李志原、丁○○、鄭志涵之事實，被告丁○
    ○於本院審理中亦坦白承認有與被告乙○○共同販賣第一級
    毒品海洛因予綽號「小陳」，且由乙○○將海洛因交其攜至
    便利商準備交付「小陳」之事實，核與證人許忠萍、李志原
    、丁○○、鄭志涵於警詢及偵查中證述情節相符，被告乙○
    ○、丁○○上開自白與事實相符，應堪採信。
  (二)證人鄭志涵於96年12月21日為警查獲後，經採尿送驗結果，
    確呈鴉片及安非他命類陽性反應，此有詮昕科技股份有限公
    司96年12月25日編號6C250019T濫用藥物尿液檢驗報告1份附
    卷（附於97年度毒偵字第120號卷第21頁）可憑，足認證人
    鄭志涵確有施用第一級毒品海洛因、第二級毒品甲基安非他
    命之行為，堪信證人鄭志涵上開所為證述與事實相符。
  (三)被告丁○○為警查獲時，自其身上扣得第一級毒品海洛因3
    包（淨重分別為0.1360公克，驗餘淨重0.1334公克、淨重0.
     1140公克，驗餘淨重0.1092公克、淨重0.1033公克，驗餘
    淨重0.0996公克，其中第1包為被告乙○○轉讓予被告丁○
    ○施用，合計淨重0.3533公克，驗餘合計淨重0.3422公克）
    、第二級毒品甲基安非他命1包（淨重0.0404公克，驗餘淨
    重0.0392公克）及於臺中縣大甲鎮○○路240號3樓中間套房
    內扣得被告乙○○所有第一級毒品海洛因8包（分別淨重0.2
    743公克，驗餘淨重0.2701公克、淨重0.1092公克，驗餘淨
    重0.1058公克、淨重0.0852公克，驗餘淨重0.0822公克、淨
    重0.1193公克，驗餘淨重0.1153公克、淨重0.1039公克，驗
    餘淨重0.1003公克、淨重0.0912公克，驗餘淨重0.0880公克
    、淨重0.0544公克，驗餘淨重0.0512公克、淨重0.0445公克
    ，驗餘淨重0.0415公克，合計淨重0.882公克，驗餘合計淨
    重0.8544公克）、甲基安非他命1包（淨重0.1615公克，餘
    驗淨重0.1593公克）、供販賣用之毒品壓磨器2個、葡萄糖1
    罐、行動電話1支、分裝夾鏈袋8包，此有搜索扣押筆錄、扣
    押物品目錄表各2份在卷可憑，並經提示被告等辨認無訛。
  (四)扣案之上開毒品，經送行政院衛生署草屯療養院鑑定結果，
    分別檢出甲基安非他命或海洛因成分，此有該院96年12月27
    日草療鑑字第0960010553號鑑定書1份附卷（附於96年度偵
    字第29713號卷第71至74頁）可憑。
  (五)再查，邇來政府查緝毒品之施用或販賣執法甚嚴，使各類毒
    品均益趨量微價高，販賣者率有暴利可圖；又販賣毒品者，
    非可公然為之，亦無公定之價格，不論任何包裝，均可任意
    分裝增減分量，而每次買賣之價量，亦可能隨時依雙方間之
    關係深淺、資力、需求量及對行情之認知、來源是否充裕、
    查緝是否嚴緊，購買者被查獲時供述購買對象之可能性風險
    之評估等，因而異其標準，並機動調整，非可一概而論，販
    賣之利得除經坦承犯行或價量俱臻明確外，委難察得實情，
    販賣之人從價差或量差中牟利方式雖異，其意圖營利之非法
    販賣行為則一。本件被告乙○○、丁○○與證人許忠萍、李
    志原、丁○○、鄭志涵、「小陳」等購買者均非至親，當無
    可能屢屢甘冒重典而依購入價格轉售而毫無利得，是渠等有
    營利之意圖，要無疑義。
  (六)被告丁○○於原審雖辯稱伊有供出毒品之來源即被告乙○○
    ，應符合毒品危害防制條例第17條減刑之規定云云；惟查：
    本件證人李志原於96年9月19日下午為警查獲後，於檢察官
    偵查中即已供述係撥打0000000000號行動電話購買第一級毒
    品海洛因等語（見96年度偵字第29713號卷第116頁），經檢
    察官自96年10月25日起至96年11月23日止實施通訊監察，此
    亦有臺灣臺中地方法院檢察署通訊監察書、電信監察譯文表
    各1份存卷（附於96年度偵字第29713號卷第183至186頁）可
    參，顯見本件查獲被告乙○○並非因被告丁○○之供述，且
    被告乙○○與被告丁○○間係基於共同正犯關係，非上下手
    間之關係，亦不符上開減輕其刑之規定。
  (七)本件事證明確，被告乙○○、丁○○犯行堪予認定。
四、論罪科刑的理由：
  (一)查海洛因、甲基安非他命分屬毒品危害防制條例第2條第2項
    第1款、第2款所定第一級、第二級毒品；又安非他命類藥品
    禁止於醫療上使用，此經行政院衛生署79年10月9日衛署藥
    字第904142號公告，是甲基安非他命亦為藥事法所規定之禁
    藥。按藥事法第83條第1項係於93年4月21日修正公布，同年
    月23日施行，為毒品危害防制條例之後法。毒品之範圍尚包
    括影響精神物質與其製品。而藥事之管理，亦非僅止於藥品
    之管理。又毒品未必係經公告之禁藥，禁藥亦未必為毒品。
    毒品危害防制條例與藥事法二者，並無必然之特別法與普通
    法關係。故除有轉讓之第二級毒品達毒品危害防制條例第8
    條第6項之一定數量，經依法加重後之法定刑較藥事法第83
    條第1項之法定刑為重之情形外，因藥事法第83條第1項為後
    法，且為重法，應優先適用藥事法處罰（臺灣高等法院暨所
    屬法院94年法律座談會決議參照）。核被告乙○○如附表編
    號1至4、8至10號所示之犯行，均係違反毒品危害防制條例
    第4條第1項之販賣第一級毒品罪，如附表編號5至8、11、12
    號所示之犯行，均係違反毒品危害防制條例第4條第2項之販
    賣第二級毒品罪，如附表編號13、15至18號所示之犯行，均
    係違反毒品危害防制條例第8條第1項之轉讓第一級毒品罪，
    如附表編號18號所示之犯行，係違反藥事法第83條第1項之
    轉讓禁藥罪。被告丁○○、乙○○如附表編號14號所示之犯
    行，係已著手於販賣第一級毒品，然未完成毒品之交付即為
    警查獲，核彼等此部分行為，係犯毒品危害防制條例第4條
    第6項、第1項之販賣第一級毒品未遂罪。
  (二)檢察官認被告如附表編號18號所示係違反毒品危害防制條例
    第8條第2項之轉讓第二級毒品罪嫌，容有誤會，惟其社會基
    礎事實同一，起訴法條應予變更。
  (三)被告乙○○於販賣、轉讓前，持有第一級毒品海洛因、第二
    級毒品甲基安非他命，進而販賣、轉讓，其持有之低度行為
    應為販賣、轉讓之高度行為所吸收，不另論罪。被告丁○○
    於販賣前持有第一級毒品海洛因，進而販賣，其持有之低度
    行為應為販賣之高度行為所吸收，不另論罪。
  (四)被告乙○○、丁○○2人就如附表編號14號所示之犯行，具
    有犯意聯絡及行為分擔，為共同正犯，且得按既遂犯之刑減
    輕之。
  (五)被告乙○○如附表編號8號所示之犯行，係一行為販賣第一
    級、第二級毒品予證人鄭志涵，觸犯不同罪名，為想像競合
    犯，應從一重論以販賣第一級毒品罪；如附表編號18號所示
    之犯行，係一行為轉讓第一級毒品及禁藥予證人鄭志涵，觸
    犯不同罪名，為想像競合犯，應從一重論以轉讓第一級毒品
    罪。
  (六)被告乙○○所為多次販賣第一級、第二級毒品罪及轉讓第一
    級毒品罪，犯意各別，行為互殊，應分論併罰之。
  (七)被告丁○○前曾受如事實欄所載之罪刑並執行完畢，此有臺
    灣高等法院被告前案紀錄表及臺灣臺中地方法院檢察署刑案
    資料查註紀錄表在卷足憑，其前受有期徒刑執行完畢，於5
    年內再故意犯本件最重本刑為有期徒刑以上之罪，為累犯，
    除死刑與無期徒刑依法不得加重外，應就其餘本刑依刑法第
    47條第1項規定，加重其刑。
  (八)按刑法第59條規定犯罪之情狀可憫恕者，得酌量減輕其刑，
    其所謂「犯罪之情狀」，與同法第57條規定科刑時應審酌之
    一切情狀，並非有截然不同之領域，於裁判上酌減其刑時，
    應就犯罪一切情狀（包括第57條所列舉之10款事項），予以
    全盤考量，審酌其犯罪有無可憫恕之事由（即有無特殊之原
    因與環境，在客觀上足以引起一般同情，以及宣告法定低度
    刑，是否猶嫌過重等等），以為判斷（參照最高法院95年度
    台上字第6157號判決）。而毒品危害防制條例第4條第1項規
    定：「製造、運輸、販賣第一級毒品者，處死刑或無期徒刑
    ；處無期徒刑者，得併科新台幣1千萬元以下罰金」，其法
    定刑為死刑、無期徒刑，別無其他自由刑之規定，刑度可謂
    重大。然同為販賣第一級毒品之人，其原因動機不一，犯罪
    情節未必盡同，或有大盤毒梟者，亦有中、小盤之分，甚或
    僅止於吸毒者友儕間為求互通有無之有償轉讓者亦有之，其
    販賣行為所造成危害社會之程度自屬有異，法律科處此類犯
    罪，所設之法定最低本刑卻同為「死刑或無期徒刑；處無期
    徒刑者，得併科新台幣1千萬元以下罰金」，不可謂不重。
    於此情形，倘依其情狀處以有期徒刑，即足以懲儆，並可達
    防衛社會之目的者，自非不可依客觀之犯行與主觀之惡性二
    者加以考量其情狀，是否有可憫恕之處，適用刑法第59條之
    規定酌量減輕其刑，期使個案裁判之量刑，能斟酌至當，符
    合比例原則。被告乙○○販賣第一級毒品海洛因之對象僅有
    證人許忠萍、鄭志涵、李志原、「小陳」，販賣次數為8次
    ，販賣所得合計僅5,500元，實際販售出之毒品數量，較諸
    販毒集團尚屬零星小額，被告乙○○販售數量及販賣所得金
    額尚非鉅額，且被告乙○○僅係單純販賣交易毒品，並無施
    用強暴、脅迫之不法手段，更無向購買毒品之人積極催討交
    易款項，以其情節而論，其惡性尚不如專以販賣第一級毒品
    維生之販毒集團重大，被告乙○○既非販賣毒品之大盤或中
    盤商，被告乙○○販賣毒品之行為尚未造成無可彌補之鉅大
    危害；而被告丁○○係依乙○○之指示代為送交第一級毒品
    海洛因1次予「小陳」，且尚未交付即為警查獲，並未造成
    實害，亦無所得，是被告乙○○、丁○○所犯之販賣第一級
    毒品罪，其最輕法定本刑為無期徒刑，實屬情輕法重，衡其
    犯罪情狀在客觀上顯非不可憫恕，以其所犯之罪之最低法定
    刑為無期徒刑而言，本院認為法重情輕，縱使量處法定最低
    刑度之無期徒刑，仍嫌過重，爰依刑法第59條之規定，予以
    酌量減輕其刑度，並就被告丁○○部分先加後減。
五、原審法院因認被告等罪證明確，而各予論科，固屬有據。然
    查本件被告等所犯如附表編號14之販賣第一級毒品犯行，係
    於未交付毒品予綽號「小陳」之男子前，即為為警查獲而未
    完成交易，核彼等所為，僅屬未遂，原審法院遽論以販賣第
    一級毒品既遂罪，尚有未合。又被告乙○○所犯數罪，各科
    處之本刑，累計達有期徒刑百餘年，原審法院定執行刑為有
    期徒刑18年，僅略高於就販賣第一級毒品罪所宣告之主刑2
    年6月，亦有未洽。被告乙○○上訴意旨請求再從輕量刑，
    雖無理由；但被告丁○○上訴意旨認其僅係未遂犯，及檢察
    官上訴意旨認原審法院對被告乙○○所定執行刑失之過寬，
    而執以指摘原判決不當，則有理由，應由本院予以撤銷改判
    。爰審酌被告乙○○、丁○○犯罪之動機、目的，為圖一己
    私利而販賣毒品，其販賣行為不僅導致人之生命、身體受侵
    害，且使國家、社會為掃除毒害、幫助吸毒者戒除毒癮，花
    費不訾之金錢及人力、物力，法益嚴重受害，危害至鉅，然
    渠等販賣毒品數量、次數、對象及所得均非多，正值青年，
    面對最低本刑為死刑、無期徒刑之罪仍坦然承認，接受法律
    之制裁，犯後態度良好，顯已有悔改之意，衡情應有再令入
    社會自新之機會等一切情狀，分別量處如主文第2、3項所示
    之刑，以啟自新，並定被告乙○○應執行之刑。
六、至扣案之第一級毒品海洛因8包（合計淨重0.882公克，驗餘
    合計淨重0.8544公克）、第二級毒品甲基安非他命1包（淨
    重0.1615公克，餘驗淨重0.1593公克），及第一級毒品海洛
    因3包（分別為淨重0.1360公克，驗餘淨重0.1334公克、淨
    重0.1140公克，驗餘淨重0.1092公克、淨重0.1033公克，驗
    餘淨重0.0996公克，合計淨重0.3533公克，驗餘合計淨重
    0.34 22公克，其中第1包為被告乙○○轉讓予被告丁○○施
    用，而被告乙○○此部分轉讓第一級毒品犯行，亦經檢察官
    起訴，故亦為本案查獲之毒品）、第二級毒品甲基安非他命
    1包（淨重0.0404公克，驗餘淨重0.0392公克），係被告乙
    ○○本案查獲之第一級、第二級毒品，爰依毒品危害防制條
    例第18條第1項前段之規定沒收銷燬之；而空包裝袋11個（
    合計13個，係供包裝上開第一級、第二級毒品使用，其中丁
    ○○所持有之第一級毒品海洛因、第二級毒品甲基安非他命
    各1 包係被告乙○○轉讓予被告丁○○個人施用，已屬被告
    丁○○所有，是該包第一級毒品海洛因、第二級毒品甲基安
    非他命雖為被告乙○○轉讓之第一級、第二級毒品，同為本
    案查獲，而應予沒收銷燬之，然該包第一級毒品海洛因、第
    二級毒品及各該包裝袋與被告丁○○本案經起訴部分無關，
    爰不為沒收之諭知），供被告乙○○販賣第一級毒品海洛因
    、第二級毒品甲基安非他命、被告丁○○販賣第一級毒品海
    洛因（僅欲販賣予「小陳」部分之2個）使用，依前開行政
    院衛生署草屯療養院鑑定書記載，既與毒品海洛因分別鑑秤
    其重量，足認前揭供海洛因、甲基安非他命包裝用之外包裝
    袋，係可與包裝內之毒品分離，而前開外包裝袋之主要作用
    在於包裹毒品，防其裸露、潮濕，便於被告乙○○攜帶販賣
    毒品（參照最高法院93年度臺上字第2743號判決意旨），與
    第一級、第二級毒品即無難以析離而無法個別宣告沒收之情
    事，及扣案之毒品壓磨器2個、葡萄糖1罐、innostream牌行
    動電話1支、分裝夾鏈袋8包，經被告乙○○供承為其所有，
    係供販賣第一級、第二級毒品犯罪所用之物，爰依毒品危害
    防制條例第19條第1項前段之規定，宣告沒收。另被告雖供
    承亦有以行動電話門號0000000000、0000000000號，作為販
    賣毒品聯絡之用，然該門號係電信公司提供無實體號碼，使
    搭配任何行動電話機具使用，本件並查無該門號係使用上揭
    扣案行動電話機具以外之電話機之證據，自不能任意以該門
    號為沒收之對象。又被告乙○○販賣第一級毒品海洛因所得
    合計為5,500元，販賣第二級毒品甲基安非他命所得合計為
    5,500元，爰依毒品危害防制條例第19條第1項之規定併予諭
    知沒收，如全部或一部不能沒收時，依同條項之規定，應以
    其財產抵償之。
據上論斷，應依刑事訴訟法第369條第1項前段、第364條、第299
條第1項前段、第300條，毒品危害防制條例第4條第1項、第2項
、第6項、第8條第1項、第18條第1項前段、第19條第1項，藥事
法第83條第1項，刑法第11條前段、第28條、第25條第2項、第55
條、第47條第1項、第51條第5款、第59條，判決如主文。
本案經檢察官甲○○到庭執行職務。
中    華    民    國    98    年    2     月    26    日
            刑事第六庭  審判長法  官  李  文  雄
                              法  官  張  恩  賜
                              法  官  邱  顯  祥
上列正本證明與原本無異。
如不服本判決應於收受送達後十日內向本院提出上訴書狀，其未
敘述上訴之理由者並得於提起上訴後十日內向本院補提理由書（
均須按他造當事人之人數附繕本）「切勿逕送上級法院」。
                              書記官  許  美  惠
中    華    民    國    98    年      2  月     26    日
附表：
┌──┬────┬────────┬────┬────┬──────┬──┐
│編號│時間    │ 犯  罪  方  式 │犯罪所得│所犯罪名│處        刑│備註│
├──┼────┼────────┼────┼────┼──────┼──┤
│ 1  │於96年12│乙○○以00000000│500元   │販賣第一│乙○○處有期│    │
│    │月18日中│18號、0000000000│        │級毒品罪│徒刑拾伍年陸│    │
│    │午12時許│號等行動電話門號│        │。      │月，販賣第一│    │
│    │。      │為聯繫工具，在臺│        │        │級毒品所得新│    │
│    │        │中縣大甲鎮○○路│        │        │臺幣伍佰元沒│    │
│    │        │240號4樓中間套房│        │        │收，如全部或│    │
│    │        │內，販賣價值500 │        │        │一部不能沒收│    │
│    │        │元之第一級毒品海│        │        │時，以其財產│    │
│    │        │洛因予許忠萍。  │        │        │抵償之。    │    │
├──┼────┼────────┼────┼────┼──────┼──┤
│ 2  │於96年12│乙○○以00000000│500元   │販賣第一│乙○○處有期│    │
│    │月19日中│18號、0000000000│        │級毒品罪│徒刑拾伍年陸│    │
│    │午。    │號等行動電話門號│        │。      │月，販賣第一│    │
│    │        │為聯繫工具，在臺│        │        │級毒品所得新│    │
│    │        │中縣大甲鎮○○路│        │        │臺幣伍佰元沒│    │
│    │        │240號4樓樓下巷口│        │        │收，如全部或│    │
│    │        │處，販賣價值500 │        │        │一部不能沒收│    │
│    │        │元之第一級毒品海│        │        │時，以其財產│    │
│    │        │洛因予許忠萍。  │        │        │抵償之。    │    │
├──┼────┼────────┼────┼────┼──────┼──┤
│ 3  │於96年12│乙○○以00000000│1,000元 │販賣第一│乙○○處有期│    │
│    │月19日20│18號、0000000000│        │級毒品罪│徒刑拾伍年陸│    │
│    │時許。  │號等行動電話門號│        │。      │月，販賣第一│    │
│    │        │為聯繫工具，在臺│        │        │級毒品所得新│    │
│    │        │中縣大甲鎮○○路│        │        │臺幣壹仟元沒│    │
│    │        │240號4樓樓下巷口│        │        │收，如全部或│    │
│    │        │處，販賣價值1,00│        │        │一部不能沒收│    │
│    │        │0元之第一級毒品 │        │        │時，以其財產│    │
│    │        │海洛因予許忠萍。│        │        │抵償之。    │    │
├──┼────┼────────┼────┼────┼──────┼──┤
│ 4  │於96年12│乙○○以00000000│1,000元 │販賣第一│乙○○處有期│    │
│    │月20日22│18號、0000000000│        │級毒品罪│徒刑拾伍年陸│    │
│    │時許。  │號等行動電話門號│        │。      │月，販賣第一│    │
│    │        │為聯繫工具，在臺│        │        │級毒品所得新│    │
│    │        │中縣大甲鎮○○路│        │        │臺幣壹仟元沒│    │
│    │        │240號4樓套房內，│        │        │收，如全部或│    │
│    │        │販賣價值1,000元 │        │        │一部不能沒收│    │
│    │        │之第一級毒品海洛│        │        │時，以其財產│    │
│    │        │因予許忠萍。    │        │        │抵償之。    │    │
├──┼────┼────────┼────┼────┼──────┼──┤
│ 5  │於96年12│乙○○以00000000│1,000元 │販賣第二│乙○○處有期│    │
│    │月13日前│18號、0000000000│        │級毒品罪│徒刑柒年陸月│    │
│    │。      │號等行動電話門號│        │。      │，販賣第二級│    │
│    │        │為聯繫工具，在臺│        │        │毒品所得新臺│    │
│    │        │中縣大甲鎮○○路│        │        │幣壹仟元沒收│    │
│    │        │240號4樓套房外路│        │        │，如全部或一│    │
│    │        │邊，販賣價值1,00│        │        │部不能沒收時│    │
│    │        │0元之第二級毒品 │        │        │，以其財產抵│    │
│    │        │甲基安非他命予簡│        │        │償之。      │    │
│    │        │文欽。          │        │        │            │    │
├──┼────┼────────┼────┼────┼──────┼──┤
│ 6  │於96年12│乙○○以00000000│1,000元 │販賣第二│乙○○處有期│    │
│    │月13日或│18號、0000000000│        │級毒品罪│徒刑柒年陸月│    │
│    │14 日16 │號等行動電話門號│        │。      │，販賣第二級│    │
│    │時許。  │為聯繫工具，在臺│        │        │毒品所得新臺│    │
│    │        │中縣大甲鎮○○路│        │        │幣壹仟元沒收│    │
│    │        │240號4樓套房外路│        │        │，如全部或一│    │
│    │        │邊，販賣價值1,00│        │        │部不能沒收時│    │
│    │        │0元之第二級毒品 │        │        │，以其財產抵│    │
│    │        │甲基安非他命予簡│        │        │償之。      │    │
│    │        │文欽。          │        │        │            │    │
├──┼────┼────────┼────┼────┼──────┼──┤
│ 7  │於96年12│乙○○以00000000│1,000元 │販賣第二│乙○○處有期│    │
│    │月21日1 │18號、0000000000│        │級毒品罪│徒刑柒年陸月│    │
│    │時許。  │號等行動電話門號│        │。      │，販賣第二級│    │
│    │        │為聯繫工具，在臺│        │        │毒品所得新臺│    │
│    │        │中縣大甲鎮○○路│        │        │幣壹仟元沒收│    │
│    │        │240號4樓套房內，│        │        │，如全部或一│    │
│    │        │販賣價值1,000元 │        │        │部不能沒收時│    │
│    │        │之第二級毒品甲基│        │        │，以其財產抵│    │
│    │        │安非他命予丁○○│        │        │償之。      │    │
│    │        │。              │        │        │            │    │
├──┼────┼────────┼────┼────┼──────┼──┤
│ 8  │於96年12│乙○○以00000000│1,000元 │販賣第一│乙○○處有期│    │
│    │月21日1 │18號、0000000000│（販賣第│級毒品罪│徒刑拾伍年陸│    │
│    │時許回溯│號等行動電話門號│一級毒品│、販賣第│月，販賣毒品│    │
│    │2至3星期│為聯繫工具，在臺│海洛因部│二級毒品│所得新臺幣壹│    │
│    │間某日。│中縣大甲鎮○○路│分為500 │罪，從一│仟元沒收，如│    │
│    │        │240號4樓套房內，│元；販賣│重論以販│全部或一部不│    │
│    │        │販賣價值500元之 │第二級毒│賣第一級│能沒收時，以│    │
│    │        │第一級毒品海洛因│品甲基安│毒品罪。│其財產抵償之│    │
│    │        │、500元之第二級 │非他命部│        │。          │    │
│    │        │毒品甲基安非他  │分為500 │        │            │    │
│    │        │命予鄭志涵。    │元）    │        │            │    │
├──┼────┼────────┼────┼────┼──────┼──┤
│ 9  │於編號8 │乙○○以00000000│1,000元 │販賣第一│乙○○處有期│    │
│    │交易後之│18號、0000000000│        │級毒品罪│徒刑拾伍年陸│    │
│    │2至3日內│號等行動電話門號│        │。      │月，販賣第一│    │
│    │晚間。  │為聯繫工具，在臺│        │        │級毒品所得新│    │
│    │        │中縣大甲鎮○○路│        │        │臺幣壹仟元沒│    │
│    │        │240號4樓套房內，│        │        │收，如全部或│    │
│    │        │販賣價值1,000元 │        │        │一部不能沒收│    │
│    │        │之第一級毒品海洛│        │        │時，以其財產│    │
│    │        │因予鄭志涵。    │        │        │抵償之。    │    │
├──┼────┼────────┼────┼────┼──────┼──┤
│ 10 │於96年9 │乙○○以00000000│1,000元 │販賣第一│乙○○處有期│    │
│    │月19日15│18號、0000000000│        │級毒品罪│徒刑拾伍年陸│    │
│    │時許前。│號等行動電話門號│        │。      │月，販賣第一│    │
│    │        │為聯繫工具，在臺│        │        │級毒品所得新│    │
│    │        │中縣大甲鎮○○路│        │        │臺幣壹仟元沒│    │
│    │        │附近，販賣價值  │        │        │收，如全部或│    │
│    │        │1,000元之第一級 │        │        │一部不能沒收│    │
│    │        │毒品海洛因予李志│        │        │時，以其財產│    │
│    │        │原。            │        │        │抵償之。    │    │
├──┼────┼────────┼────┼────┼──────┼──┤
│ 11 │於96年12│乙○○以00000000│1,000元 │販賣第二│乙○○處有期│    │
│    │月初某日│18號、0000000000│        │級毒品罪│徒刑柒年陸月│    │
│    │。      │號等行動電話門號│        │。      │，販賣第二級│    │
│    │        │為聯繫工具，在臺│        │        │毒品所得新臺│    │
│    │        │中縣大甲鎮媽姐廟│        │        │幣壹仟元沒收│    │
│    │        │旁，販賣價值1,00│        │        │，如全部或一│    │
│    │        │0元之第二級毒品 │        │        │部不能沒收時│    │
│    │        │甲基安非他命予李│        │        │，以其財產抵│    │
│    │        │志原。          │        │        │償之。      │    │
├──┼────┼────────┼────┼────┼──────┼──┤
│ 12 │於96年12│乙○○以00000000│1,000元 │販賣第二│乙○○處有期│    │
│    │月10日。│18號、0000000000│        │級毒品罪│徒刑柒年陸月│    │
│    │        │號等行動電話門號│        │。      │，販賣第二級│    │
│    │        │為聯繫工具，在臺│        │        │毒品所得新臺│    │
│    │        │中縣大甲鎮媽姐廟│        │        │幣壹仟元沒收│    │
│    │        │旁，販賣價值1,00│        │        │，如全部或一│    │
│    │        │0元之第二級毒品 │        │        │部不能沒收時│    │
│    │        │甲基安非他命予李│        │        │，以其財產抵│    │
│    │        │志原。          │        │        │償之。      │    │
├──┼────┼────────┼────┼────┼──────┼──┤
│ 13 │於96年12│乙○○在臺中縣大│        │轉讓第一│乙○○處有期│    │
│    │月21日1 │甲鎮○○路240號4│        │級毒品罪│徒刑壹年。  │    │
│    │時許。  │樓套房內無償轉讓│        │。      │            │    │
│    │        │第樓一級毒品海洛│        │        │            │    │
│    │        │因套房1包予簡文 │        │        │            │    │
│    │        │欽。            │        │        │            │    │
├──┼────┼────────┼────┼────┼──────┼──┤
│ 14 │於96年12│乙○○與丁○○共│        │共同販賣│乙○○處有期│    │
│    │月21日1 │同基於販賣第一級│        │第一級毒│徒刑拾貳年。│    │
│    │時許。  │毒品海洛因之犯意│        │品，未遂│丁○○，累犯│    │
│    │        │聯絡，推由丁○○│        │罪。    │，處有期徒刑│    │
│    │        │攜帶第一級毒品海│        │        │捌年。      │    │
│    │        │洛因2包至臺中縣 │        │        │            │    │
│    │        │大甲鎮○○路之全│        │        │            │    │
│    │        │家便利商店前販售│        │        │            │    │
│    │        │予年籍不詳綽號「│        │        │            │    │
│    │        │小陳」之成年男子│        │        │            │    │
│    │        │，未及交付毒品，│        │        │            │    │
│    │        │即為警查獲而未販│        │        │            │    │
│    │        │售得逞。        │        │        │            │    │
├──┼────┼────────┼────┼────┼──────┼──┤
│ 15 │於96年12│乙○○在臺中縣大│        │轉讓第一│乙○○處有期│    │
│    │月21日1 │甲鎮○○路240號4│        │級毒品罪│徒刑壹年。  │    │
│    │時許回溯│樓套房內，無償轉│        │。      │            │    │
│    │約7日。 │讓價值約2,000元 │        │        │            │    │
│    │        │之第一級毒品海洛│        │        │            │    │
│    │        │因1包予丁○○施 │        │        │            │    │
│    │        │用。            │        │        │            │    │
├──┼────┼────────┼────┼────┼──────┼──┤
│ 16 │於96年12│乙○○將所有之第│        │轉讓第一│乙○○處有期│    │
│    │月20日晚│一級毒品海因8小 │        │級毒品罪│徒刑壹年。  │    │
│    │間。    │包含袋重2.4公克 │        │。      │            │    │
│    │        │、第二級甲基安非│        │        │            │    │
│    │        │他命1包含袋重0.3│        │        │            │    │
│    │        │公克，持至鄭志涵│        │        │            │    │
│    │        │處藏放，並無償提│        │        │            │    │
│    │        │供第一級毒品海洛│        │        │            │    │
│    │        │因予鄭志涵施用。│        │        │            │    │
├──┼────┼────────┼────┼────┼──────┼──┤
│ 17 │於96年12│乙○○在鄭志涵租│        │轉讓第一│乙○○處有期│    │
│    │月17日晚│用之套房內，無償│        │級毒品罪│徒刑壹年。  │    │
│    │上。    │轉讓價值約3,000 │        │。      │            │    │
│    │        │元之第一級毒品海│        │        │            │    │
│    │        │洛因予鄭志涵施用│        │        │            │    │
│    │        │。              │        │        │            │    │
├──┼────┼────────┼────┼────┼──────┼──┤
│ 18 │於96年12│乙○○在其租用之│        │轉讓第一│乙○○處有期│    │
│    │月17日晚│套房內，同時無償│        │級毒品罪│徒刑壹年貳月│    │
│    │上回溯7 │轉讓價值約1,000 │        │、轉讓禁│。          │    │
│    │日內某日│元之第一級毒品海│        │藥罪，從│            │    │
│    │。      │洛因、價值約2,00│        │一重論以│            │    │
│    │        │0元之甲基安非他 │        │轉讓第一│            │    │
│    │        │命禁藥予鄭志涵。│        │級毒品罪│            │    │
│    │        │                │        │。      │            │    │
└──┴────┴────────┴────┴────┴──────┴──┘
附錄論罪科刑法條
毒品危害防制條例第4條
製造、運輸、販賣第一級毒品者，處死刑或無期徒刑；處無期徒
刑者，得併科新臺幣1千萬元以下罰金。
製造、運輸、販賣第二級毒品者，處無期徒刑或7年以上有期徒
刑，得併科新臺幣7百萬元以下罰金。
製造、運輸、販賣第三級毒品者，處5年以上有期徒刑，得併科
新臺幣5百萬元以下罰金。
製造、運輸、販賣第四級毒品者，處3年以上10年以下有期徒刑
，得併科新臺幣3百萬元以下罰金。
製造、運輸、販賣專供製造或施用毒品之器具者，處1年以上7
年以下有期徒刑，得併科新臺幣1百萬元以下罰金。
前五項之未遂犯罰之。
毒品危害防制條例第8條
轉讓第一級毒品者，處1年以上7年以下有期徒刑，得併科新臺幣
1百萬元以下罰金。
轉讓第二級毒品者，處6月以上5年以下有期徒刑，得併科新臺幣
70萬元以下罰金。
轉讓第三級毒品者，處3年以下有期徒刑，得併科新臺幣30萬元
以下罰金。
轉讓第四級毒品者，處1年以下有期徒刑，得併科新臺幣10萬元
以下罰金。
前四項之未遂犯罰之。
轉讓毒品達一定數量者，加重其刑至二分之一，其標準由行政院
定之。


司法院資訊處製作；財團法人民間司法改革基金會備份。
